【裁判字號】    98,台抗,200
【裁判日期】    980402
【裁判案由】    殺人聲請再審
【裁判全文】
最高法院刑事裁定              九十八年度台抗字第二００號
抗  告  人  甲○○
上列抗告人因殺人案件，不服台灣高等法院中華民國九十八年二
月十七日駁回聲請再審之裁定（九十八年度聲再字第四六號），
提起抗告，本院裁定如下：
    主  文
抗告駁回。
    理  由
本件抗告人甲○○對於原審法院九十六年度上訴字第四四七四號
確定判決聲請再審意旨略稱：(一)、證人林建良為本案主嫌，原審
採信其證言，與卷證不符，有判決理由矛盾之違法。(二)、抗告人
不識被害人呂青山，亦不知其有輕度智障，原審認定抗告人知情
，並無證據可憑，且與其他證人證言不合，其採證有刑事訴訟法
第三百七十九條第十款、第十四款之違法。(三)、本案非因抗告人
而起，且抗告人與被害人亦無仇怨，何需致其於死？而證人黃琪
岳、林建良欲將責任推由抗告人承擔，原審未查明證人所言是否
可信，遽認抗告人罪行，顯屬違背法令。(四)、倘本件相關證人曾
勸阻抗告人，何以離去後無人折返或尋求救助？且如其等所言屬
實，是否證明當時所有人均判斷被害人會自行上岸？如是，足以
證明抗告人並無致被害人於死之意思，原審未予詳查，顯有職權
調查未盡之違法。(五)、抗告人於案發時未攜帶工具，徒憑雙手，
僅欲教訓被害人，不知被害人不諳水性，無從預見其會溺斃，且
抗告人不會游泳，如非圖救人，絕不致冒險跨越柵欄，原審謂抗
告人不會游泳即不可能欲下水救人，有違常理，並有調查欠備、
理由矛盾之違法。(六)、抗告人深感懊悔，歷審裁判不公，實難甘
服。又抗告人戶籍在桃園市，卻在福建金門監獄服刑，因本件民
事案件尚未審結，請准予移監台灣服刑，以利出庭，並便於家母
探望云云。第查，對於有罪確定判決之救濟程序，依刑事訴訟法
規定，有再審及非常上訴二種。前者，係為原確定判決認定事實
錯誤而設立之救濟程序，與後者係為糾正原確定判決違背法令者
有別。為受判決人之利益聲請再審，必其聲請之理由合於刑事訴
訟法第四百二十條第一項第一款至第六款或第四百二十一條所定
之情形者，始得為之。至判決違背法令，係提起非常上訴之事由
，並非再審之事由。抗告人聲請再審之理由，不外係指摘原確定
判決採證違背證據法則、經驗法則，判決理由矛盾、欠備及調查
證據未盡等情，均屬原確定判決是否違背法令之問題，與得為再
審之事由無一相符，原裁定認其再審之聲請不合法，依刑事訴訟
法第四百三十三條規定，予以裁定駁回，理由雖有不同，但結論
尚無異致。抗告意旨，仍執前詞，指摘原裁定不當，為無理由，
應予駁回。至於請求移監乙節，係執行之問題，應向執行機關聲
請，非受理聲請再審法院所得審酌之事項，併予指明。
據上論結，應依刑事訴訟法第四百十二條，裁定如主文。
中    華    民    國  九十八  年    四    月    二    日
                      最高法院刑事第十庭
                          審判長法官  花  滿  堂
                                法官  黃  正  興
                                法官  陳  東  誥
                                法官  林  錦  芳
                                法官  洪  昌  宏
      本件正本證明與原本無異
                                      書  記  官
中    華    民    國  九十八  年    四    月    六    日
                                                Ａ


司法院資訊處製作；財團法人民間司法改革基金會備份。
